臺灣臺中地方法院刑事判決　　　　　　　94年度易字第1242號
公　訴　人　臺灣臺中地方法院檢察署檢察官
被　　　告　乙○○
上列被告因偽造文書等案件，經檢察官提起公訴（九十四年度偵
字第五七四三號、第七二０三號），本院合議庭裁定由受命法官
獨任進行簡式審判程序，判決如下：
    主    文
乙○○竊盜，處有期徒刑參月，如易科罰金，以參佰元折算壹日
。扣案丙○○名義之變造國民身分證上乙○○之相片壹枚及如附
表所示偽造「丙○○」之署押（含署名及指印）均沒收。
    犯罪事實及理由
一、犯罪事實部分：
    乙○○綽號「小海」、「小凡」，前於民國九十二年間，因
    施用毒品案件，經本院以九十二年度毒聲字第二四六四號裁
    定送觀察勒戒後，於九十二年十月二十八日執行完畢，認無
    繼續施用毒品之傾向，經臺灣臺中地方法院檢察署檢察官於
    九十二年十月二十八日以九十二年度毒偵字第二九九二號為
    不起訴處分確定；又於九十二年間，因持有毒品案件，經本
    院臺中簡易庭於九十三年一月十九日以九十三年度中簡字第
    二一三號判決判處有期徒刑三月，於九十三年二月二十三日
    確定，復於九十三年間，因施用毒品案件，經本院於九十三
    年六月十一日以九十三年度訴字一一一八號判決判處應執行
    有期徒刑十月，於九十三年七月五日確定，經與前案裁定應
    執行有期徒刑一年（現執行中，於本件不構成累犯）。乙○
    ○為隱匿其前開毒品犯身分以規避後續查緝及逃避刑責，竟
    基於意圖為自己不法所有之犯意及共同變造特種文書之犯意
    聯絡，先利用其於九十三年五月間（起訴書誤載為九十四年
    三、四月間），借住丙○○位於臺中縣大里市○○路一五七
    巷十五號住處之機會，竊取丙○○所有之國民身分證一枚。
    乙○○得手後，旋由跳蚤雜誌上探尋變造身分證之訊息，並
    以新臺幣（下同）一萬五千元之代價，委請真實姓名年籍不
    詳之成年男子，將其所竊得之丙○○身分證，換貼其相片資
    以變造，並據以行使，足以生損害於丙○○之利益及戶政機
    關對戶籍管理之正確性。嗣乙○○於九十四年三月二十四日
    十五時二十五分許，在臺中市○○路與向上路一段路口，因
    持有第一級毒海洛因八包、第二級毒品安非他命三包、搖頭
    丸十八顆、大麻五包、第三級毒品Ｋ他命九瓶及玻璃吸食器
    二支、塑膠鏟管二支等物（施用毒品部分另案審結），為警
    當場逮捕查獲。詎乙○○為隱匿其真實身分規避查緝及逃避
    刑責，竟基於行使變造特種文書及偽造署押之概括犯意，先
    後於同年月二十四、二十五日，連續在彰化縣警察局北斗分
    局及臺灣臺中地方法院檢察署接受偵訊時，以變造之丙○○
    身分證出示並多次冒用「丙○○」名義應訊，並於如附表所
    示卷證資料上，偽造「丙○○」之簽名及按捺指印（偽造之
    署押均如附表所示），均足以生損害於丙○○之名譽及刑事
    偵查、審判之正確性。嗣於九十四年三月二十五日二十三時
    二十四分許，在該署辦理交保程序之際為警察覺身分有異而
    查獲上情，並扣得貼有其所有相片之變造丙○○名義之國民
    身分證一張。
二、本件被告乙○○所犯均係死刑、無期徒刑、最輕本刑為三年
    以上有期徒刑以外之罪，其於準備程序中就被訴事實為有罪
    之陳述，經告知簡式審判程序之旨，並聽取公訴人及被告之
    意見後，本院合議庭認為適宜而裁定由受命法官獨任進行簡
    式審判程序。
三、本案證據：
    (一)彰化縣警察局北斗分局之偵訊筆錄、搜索扣押筆錄、扣押
      物品目錄表、逮捕通知書、解送人犯報告書及委託檢驗尿
      液代號與真實姓名對照認證單（見偵字第五七四四號卷第
      十頁至第二二頁、第三七頁至第四五頁、第四九頁至第五
      ０頁）。
    (二)臺灣臺中地方法院檢察署檢察官偵訊筆錄及證人結文（同
      上偵字第卷第五九、六二頁）。
    (三)扣案貼有被告相片之變造丙○○名義的國民身分證。
    (四)證人即被害人丙○○之國民身分證及其於警詢時之證述（
      見偵字第五七四三號卷第一六頁、第三九頁）。
    (五)被告之自白。
    (六)臺灣高等法院被告全國前案紀錄表一份。
四、應依刑事訴訟法第二百七十三條之一第一項、第二百九十九
    條第一項前段、第三百十條之二、第四百五十四條第一項，
    刑法第三百二十條第一項、第二百十六條、第二百十二條、
    第二百十七條第一項、第五十五條、第四十一條第一項前段
    、第三十八條第一項第二款、第二百十九條，罰金罰鍰提高
    標準條例第一條前段、第二條，判決如主文。
五、如不服本判決，應於判決送達後十日內，向本院提出上訴狀
    （須附繕本），上訴於臺灣高等法院臺中分院。
本案經檢察官甲○○到庭執行職務
中　　華　　民　　國　　94　　年　　7 　　月　　20　　日
                  臺灣臺中地方法院刑事第八庭
                      法  官  吳 崇 道
上為正本係照原本作成
如不服本判決，應於判決送達後十日內向本院提出上訴狀（須附
繕本）。
                      書記官  柳 寶 倫
中　　華　　民　　國　　94　　年　　7 　　月　　20　　日
附錄論罪科刑法條
刑法第二百十二條
偽造、變造護照、旅券、免許證、特許證及關於品行、能力服務
或其他相類之證書、介紹書，足以生損害於公眾或他人者，處一
年以下有期徒刑、拘役或三百元以下罰金。
刑法第二百十六條
行使第二百十條至第二百十五條之文書者，依偽造、變造文書或
登載不實事項或使登載不實事項之規定處斷。
刑法第二百十七條
偽造印章、印文或署押，足以生損害於公眾或他人者，處三年以
下有期徒刑。
刑法第三百二十條
意圖為自己或第三人不法之所有，而竊取他人之動產者，為竊盜
罪，處五年以下有期徒刑、拘役或五百元以下罰金。
意圖為自己或第三人不法之利益，而竊佔他人之不動產者，依前
項之規定處斷。
前二項之未遂犯罰之。
附表：
一、於九十四年三月二十四日二十一時二十分至二十一時二十六
    分許，在彰化縣警察局北斗分局之第一次偵訊筆錄之權利告
    知欄、受詢問人欄、夾頁縫等處，偽造「丙○○」之簽名三
    次及按捺指印六枚。
二、於同年月二十四日十五時二十五分至十五時五十分許，在彰
    化縣警察局北斗分局之搜索扣押筆錄上，偽造「丙○○」之
    簽名三次及按捺指印三枚，以及在彰化縣警察局北斗分局之
    扣押物品目錄表上，偽造「丙○○」之簽名三十二次及按捺
    指印三十二枚。
三、於同年月二十四日，在彰化縣警察局北斗分局之逮捕通知書
    上，偽造「丙○○」之簽名二次及按捺指印一枚。
四、於同年月二十四日在彰化縣警察局北斗分局委託檢驗尿液代
    號與真實姓名對照認證單上，偽造「丙○○」之簽名一次及
    按捺指印二枚。
五、於同年月二十五日十時十八分至十四時三十三分許，在彰化
    縣警察局北斗分局之第二次偵訊筆錄之權利告知欄、暫停筆
    錄詢問簽名欄、受詢問人欄、夾頁縫、筆錄增刪等處，偽造
    「丙○○」之簽名三次及按捺指印十九枚。
六、於同年月二十五日，在彰化縣警察局北斗分局解送人犯報告
    書之法定障礙事由欄上，偽造「丙○○」之簽名一次及按捺
    指印一枚。
七、於同年月二十五日二十一時十三分許，在臺灣臺中地方法院
    檢察署檢察官訊問後之偵訊筆錄受訊問人欄上、證人結文欄
    上，偽造「丙○○」之簽名二次及按捺指印一枚。
